# 求助陈版主，契税计提的问题。

提问人：liuweisheng 时间：2020-05-09 15:39:00
公司买一块地， 2019 年支付土地出让金， 2020 年支付契税。 2019 年需要对契税计提吗？

回答人：chenyiwei
要看土地使用权是在哪年确认为无形资产并开始摊销的。如果在 2019 年内尚未确认为无形资产，只是一项预付的土地出让金款项，尚未实际占用该土地从事生产经营或项目建设，则 2019 年末无需计提应缴纳的契税。